【裁判字號】    96,訴,2989
【裁判日期】    970118
【裁判案由】    毒品危害防制條例
【裁判全文】
臺灣高雄地方法院刑事判決              96年度訴字第2989號
公  訴  人  臺灣高雄地方法院檢察署檢察官
被      告  乙○○
                    （現於臺灣高雄看守所羈押中）
選任辯護人  楊申田律師
被      告  丁○○
                      樓之10.
指定辯護人  本院公設辯護人  庚○○
上列被告等因違反毒品危害防制條例案件，經檢察官提起公訴（
96年度偵字第5790、9895號），本院判決如下：
    主  文
乙○○共同販賣第二級毒品，累犯，處有期徒刑捌年，扣案之TA
TVNG行動電話（不含其中門號0000000000號SIM 卡壹
枚）壹支沒收，未扣案之販賣第二級毒品所得財物新臺幣貳仟元
與丁○○連帶沒收，如全部或一部不能沒收時，以其等財產連帶
抵償之。又共同販賣第二級毒品，累犯，處有期徒刑捌年，扣案
之TATVNG行動電話（不含其中門號0000000000號SIM
卡壹枚）壹支沒收，未扣案之販賣第二級毒品所得財物新臺幣貳
仟元與丁○○連帶沒收，如全部或一部不能沒收時，以其等財產
連帶抵償之。又共同販賣第二級毒品，累犯，處有期徒刑捌年，
扣案之TATVNG行動電話（不含其中門號0000000000號
SIM 卡壹枚）壹支沒收，未扣案之販賣第二級毒品所得財物新臺
幣壹仟元與丁○○連帶沒收，如全部或一部不能沒收時，以其等
財產連帶抵償之。又共同販賣第二級毒品，累犯，處有期徒刑捌
年，扣案之TSD 行動電話（不含其中門號0000000000
號SIM 卡壹枚）壹支沒收。又共同明知為禁藥而轉讓，累犯，處
有期徒刑壹年，減為有期徒刑陸月。又共同明知為禁藥而轉讓，
累犯，處有期徒刑壹年，減為有期徒刑陸月，扣案之TSD 行動電
話（不含其中門號0000000000號SIM 卡壹枚）壹支沒
收，未扣案之轉讓第二級毒品所得財物新臺幣伍佰元與丁○○連
帶沒收，如全部或一部不能沒收時，以其等財產連帶抵償之。又
明知為禁藥而轉讓，累犯，處有期徒刑壹年，減為有期徒刑陸月
。應執行有期徒刑貳拾伍年，扣案之TATVNG行動電話（不含其中
門號0000000000號SIM 卡壹枚）、TSD 行動電話（不
含其中門號0000000000號SIM 卡壹枚）各壹支均沒收
，未扣案之販賣及轉讓第二級毒品所得財物共計新臺幣伍仟伍佰
元與丁○○連帶沒收，如全部或一部不能沒收時，以其等財產連
帶抵償之。
丁○○共同販賣第二級毒品，處有期徒刑柒年陸月，扣案之TATV
NG行動電話（不含其中門號0000000000號SIM 卡壹枚
）壹支沒收，未扣案之販賣第二級毒品所得財物新臺幣貳仟元與
乙○○連帶沒收，如全部或一部不能沒收時，以其等財產連帶抵
償之。又共同販賣第二級毒品，處有期徒刑柒年陸月，扣案之TA
TVNG行動電話（不含其中門號0000000000號SIM 卡壹
枚）壹支沒收，未扣案之販賣第二級毒品所得財物新臺幣貳仟元
與乙○○連帶沒收，如全部或一部不能沒收時，以其等財產連帶
抵償之。又共同販賣第二級毒品，處有期徒刑柒年陸月，扣案之
TATVNG行動電話（不含其中門號0000000000號SIM 卡
壹枚）壹支沒收，未扣案之販賣第二級毒品所得財物新臺幣壹仟
元與乙○○連帶沒收，如全部或一部不能沒收時，以其等財產連
帶抵償之。又共同販賣第二級毒品，處有期徒刑柒年陸月，扣案
之TSD 行動電話（不含其中門號0000000000號SIM 卡
壹枚）壹支沒收。又共同明知為禁藥而轉讓，處有期徒刑捌月，
減為有期徒刑肆月。又共同明知為禁藥而轉讓，處有期徒刑捌月
，減為有期徒刑肆月，扣案之TSD 行動電話（不含其中門號00
00000000號SIM 卡壹枚）壹支沒收，未扣案之轉讓第二
級毒品所得財物新臺幣伍佰元與乙○○連帶沒收，如全部或一部
不能沒收時，以其等財產連帶抵償之。應執行有期徒刑貳拾年，
扣案之TATVNG行動電話（不含其中門號0000000000號
SIM 卡壹枚）、TSD 行動電話（不含其中門號00000000
00號SIM 卡壹枚）各壹支均沒收，未扣案之販賣及轉讓第二級
毒品所得財物共計新臺幣伍仟伍佰元與乙○○連帶沒收，如全部
或一部不能沒收時，以其等財產連帶抵償之。
乙○○、丁○○被訴販賣第一級毒品部分均無罪。
    事  實
一、乙○○於民國（下同）95年間因施用毒品案件，經本院以95
    年度簡字第2163號判處有期徒刑6 月確定，於95年9 月12日
    易科罰金執行完畢。詎仍不知悔改，與其女友丁○○均明知
    甲基安非他命係業經公告列為毒品危害防制條例第2 條第2
    項第2 款之第二級毒品，亦屬中央衛生主管機關明令公告禁
    止製造、輸入、輸出或販賣之毒害藥品（禁藥），不得販賣
    、轉讓或持有。乙○○、丁○○竟共同基於意圖營利販賣第
    二級毒品甲基安非他命及轉讓甲基安非他命之犯意聯絡，以
    門號0000000000號TATVNG行動電話、0000000000號TSD 行動
    電話為聯絡工具，分別於如附表一所示時、地，共同販賣甲
    基安非他命予甲○○、真實姓名年籍不詳，綽號「明成」之
    成年男子共4 次（詳如附表一所示）；另分別於如附表二所
    示時、地，共同轉讓甲基安非他命予戊○○施用共2 次。乙○○復基於轉讓甲基安非他命之犯意，於96年1 月間某日，
    在不詳地點轉讓重量不詳之甲基安非他命予丁○○施用1次
    。嗣乙○○、丁○○於96年2 月13日凌晨2 時30分許，在高
    雄市○○區○○路229 號前為警查獲，並自丁○○所攜帶之
    手提包內扣得丁○○所有TSD 行動電話1 支（門號00000000
    00號SIM 卡非丁○○所有）；乙○○再於96年3 月31日19時
    25分許，在高雄市小港區○○○路42號前為警查獲，並扣得
    其所有TATVNG行動電話1 支（門號0000000000號SIM 卡非乙○○所有）。
二、案經國防部憲兵司令部高雄憲兵隊報請臺灣高雄地方法院檢
    察署檢察官偵查起訴。
    理  由
壹、有罪部分：
一、訊據被告乙○○、丁○○對曾於前開時、地轉讓甲基安非他
    命予戊○○之事實均坦承不諱，惟被告乙○○矢口否認有何
    轉讓甲基安非他命予丁○○或販賣甲基安非他命之犯行，辯
    稱：伊沒有賣甲基安非他命給任何人，也沒有轉讓甲基安非
    他命給丁○○，只是有時會和甲○○或丁○○一起合買毒品
    云云；另被告丁○○亦矢口否認有何販賣甲基安非他命之犯
    行，辯稱：伊沒有在販賣甲基安非他命，「明成」是還伊錢
    ，不是買毒品云云。經查：
  (一)程序部分：
  1.證人即被告丁○○、證人甲○○、戊○○曾分別於96年5 月
    8 日及6 月20日、同年4 月25日、同年7 月4 日檢察官偵查
    中到庭具結作證，其等向檢察官所為之言詞陳述，並無證據
    證明有何顯不可信之情況，且分別與被告乙○○或被告2 人
    是否犯罪之待證事實相關，依刑事訴訟法第159 條之1 第2
    項規定，均得為證據。
  2.證人甲○○於96年2 月26日曾接受警方詢問，其陳述係向被
    告乙○○購買安非他命等語，與其在本院審理中到庭所為之
    陳述（改稱係合買）並不相符，本院審酌證人甲○○在本院
    審理時到庭所為之陳述，係於被告乙○○在場親自聽聞之情
    形下作成（被告丁○○當時則未到庭），較易有不敢將被告
    2 人所涉犯行完整供出之心理壓力；且本案係於96年2 月13
    日查獲，被告乙○○直至96年4 月1 日始初次接受警詢，證
    人甲○○於警詢時尚不知被告乙○○就本案之辯解，較難有
    附和、串謀而故意為虛偽陳述以迴護他人之機會，顯見其先
    前於警詢中所為之陳述，具有較可信之特別情況，且為證明
    被告2 人犯罪事實所必要，依刑事訴訟法第159 條之2 之規
    定，證人甲○○上開警詢之證述，自得作為被告2 人涉案之
    證據。
  3.卷附司法警察製作之門號0000000000號行動電話96年1 月28
    日、同年2 月3 日通訊監察譯文各1 份（均附有臺灣高等法
    院高雄分院檢察署所核發之通訊監察書），均屬被告以外之
    人於審判外之書面陳述，而公訴人、被告2 人及辯護人就上
    開書面陳述，均於審判程序同意作為證據（見本院96年10月
    12日審判筆錄），本院審酌該等書面陳述作成之情形尚屬正
    常，並無何不當之情形，且與本案待證事實有關聯性，認適
    當作為證據，故上開書面陳述依刑事訴訟法第159 條之5 第
    1 項規定，均具有證據能力。
  (二)實體部分：
  1.被告2 人共同販賣甲基安非他命予甲○○、「明成」部分：
  (1)被告丁○○於96年6 月20日檢察官偵訊時曾以證人身分證稱
    ：乙○○有在賣安非他命，甲○○有跟乙○○買安非他命，
    詳情不知道等語（見臺灣高雄地方法院檢察署96年度偵字第
    9895號偵查卷〈下稱偵一卷〉第167 頁）；而證人甲○○亦
    於警詢時證稱：有向乙○○買過安非他命，1 次是95年9 月
    份，1 次是95年11月份，交易方式為一手交錢一手交毒品，
    不知道數量如何計算，交易地點由乙○○決定，安非他命是
    買回來吸食用的等語（見警一卷第72頁）；復於偵訊時證稱
    ：（檢察官提示96年1 月15日22時13分49秒0000000000號行
    動電話撥打甲○○0000000000號行動電話之通聯紀錄）當天
    伊有要跟乙○○拿安非他命新臺幣（下同）1000元，約在小
    港超商或夜市，95年9 月間伊跟乙○○買1 包安非他命，是
    電話聯絡，買2000元或2500元，地點應該在漢民路某超商，
    95年11月那次在小港超商或伊家樓下（高雄市○○區○○路
    231 號），數量金額都差不多，乙○○有1 次是在伊家樓下
    交（毒品）給伊等語（見臺灣高雄地方法院檢察署96年度偵
    字第9895號偵查卷〈下稱偵二卷〉第17-19 頁）；再於本院
    審理時到庭證稱：伊不是向被告2 人買安非他命，是打電話
    請被告2 人幫忙買安非他命，不一定是被告2 人中的哪一個
    人接的，伊和被告2 人都熟識，錢交給哪個人也不一定，第
    1 次買差不多2000元，重量不曉得，第2 次是95年下半年，
    大約2000元，第3 次是95年年底或96年年初，買的錢和之前
    一樣，伊當時是使用0000000000號門號，通常打0927開頭的
    電話跟乙○○聯絡，也有打過另1 支丁○○的電話，不論打
    哪1 支電話，有時是丁○○接電話，有時是乙○○接電話，
    安非他命都是丁○○、乙○○一起拿給伊的，卷附96年1 月
    15日22時13分及23時15分之門號0000000000號與0000000000
    號電話通訊監察譯文所示內容，是伊與乙○○之通話內容，
    伊是在96年1 月15日拿錢跟乙○○合買安非他命，買2000元
    的量，伊錢不夠，先欠1000元等語（見本院96年11月14日審
    判程序）。本院審酌證人甲○○與被告2 人為朋友關係，彼
    此熟識，被告乙○○並供稱與甲○○間無恩怨糾紛（見警一
    卷第17頁），又被告丁○○與被告乙○○為同居男女朋友，
    業據該2 人自承在卷，2 人關係密切，利害相關，證人甲○○及被告丁○○實無於警、偵訊時虛捏事實誣指被告乙○○
    販賣甲基安非他命予甲○○之動機及必要。而證人甲○○於
    本院審理時固改稱上開3 次係請被告2 人幫忙買（或合買）
    安非他命云云，惟證人甲○○為被告2 人熟識之友人，且於
    本院審理時係在被告乙○○到場親自聽聞之情形下作證，衡
    情即有基於情誼或迫於人情壓力，意圖袒護被告2 人，使該
    2 人脫免刑責之動機及可能，故證人甲○○、被告丁○○於
    警、偵訊時所述被告乙○○販賣甲基安非他命予甲○○等語
    應較可信。至證人甲○○就其於96年1 月15日所購買之甲基
    安非他命金額為何乙節，於偵訊時係證稱為1000元，於本院
    審理時則改稱2000元，所述金額不一，惟衡諸常情，一般人
    之記憶常隨著時間經過漸趨模糊、淡忘，而證人甲○○係於
    96年4 月25日、同年11月14日分別接受檢察官偵訊及於本院
    審理中作證，其接受偵訊與該次購買毒品之時間相距較近，
    其於本院審理中到庭作證時，距離該次購買毒品之時間已將
    近10個月，相較之下，證人甲○○於接受偵訊時，對該次購
    買甲基安非他命金額之細節記憶應較清晰，所為證詞亦較可
    信。綜上所述，堪認被告乙○○確有於如附表一編號一至三
    所示時、地販賣甲基安非他命予證人甲○○之事實。又由證
    人甲○○上開證述可知，其要買甲基安非他命時，與被告乙○○或丁○○取得聯絡均可，錢交給哪個人不一定，被告2
    人也是一起前來交付毒品；參以被告丁○○曾自承：乙○○
    在忙或開車時，若有電話找他，伊會幫他接電話，再轉述給
    乙○○聽等語（見偵一卷第167 頁、本院96年8 月22日準備
    程序），堪認被告2 人就如附表一編號一至三所示販賣甲基
    安非他命予證人甲○○之行為，均有犯意聯絡及行為分擔無
    疑。
  (2)再查，依卷附司法警察製作之門號0000000000號行動電話96
    年2 月3 日通訊監察譯文（見警二卷第6-8 頁）所示，被告
    丁○○曾於當日18時18分57秒以上開電話撥打門號00000000
    00號行動電話，與1 名真實姓名年籍不詳，綽號「明成」之
    成年男子（由卷附門號0000000000號行動電話通訊錄〈見偵
    一卷第21頁〉之內容可知，持用0000000000號行動電話之人
    為「明成」，起訴書誤載為「民晨」）聯絡，對話內容如下
    ：丁○○（下稱「陳」）：「喂。」明成：「喂。」陳：「
    明成喔？怎樣？」明成：「妳在哪裡啊，我要拿錢給妳。」
    陳：「我在那個，我在一樣啦。」明成：「是，假如這樣妳
    有要出去嗎？」陳：「什麼？看你說啊，你在哪裡啊？」明
    成：「不然晚一點再拿過去。」陳：「你在哪啦？」明成：
    「我？我在我家啊。」陳：「我跟你說，拿去給我媽。」明
    成：「右昌喔。」陳：「嗯。」明成：「就妳家嘛。」陳：
    「是啊，拿給我媽就好了。」明成：「我是說喔，假如可以
    的話拿半半給我。」陳：「又要拿半半喔。」明成：「是啊
    ，我一樣隔天拿錢給妳啦。」陳：「我跟你說，你去找我媽
    媽啦，我打電話跟她說啦。」明成：「是。」陳：「你錢要
    給我分清楚就好了。」明成：「廢話，是啊，當然囉。」陳
    ：「你錢分清楚什麼都好說。」明成：「好，了解。我等一
    下我騎過去... 」陳：「我等一下會留我媽的電話給你，電
    話中盡量不要說。」明成：「好。」陳：「0000000000。」
    明成：「0000000000。」陳：「你就先去找她，我打電話跟
    她說。」明成：「好。」等語。嗣丁○○再於同日18時50分
    17秒以上開行動電話撥打其母丙○○持用之門號0000000000
    號行動電話，與丙○○聯絡，對話內容如下：丁○○（下稱
    「陳」）：「喂，媽喔。」丙○○（下稱「夏」）：「嗯。
    」陳：「明成有打給妳嗎？」夏：「誰啊？」陳：「明成。
    」夏：「明成誰啊？」陳：「是啦，等一下他會打給妳，他
    會拿1 千給妳。」夏：「啊？」陳：「他會拿1 千給妳。」
    夏：「喔。」陳：「妳拿半半給他。」夏：「5 千喔？」陳
    ：「1 千啦。他明天就回帳回來了。」夏：「拿半半給他，
    他拿1 千給我喔。」陳：「是，那1 千是要還我的，先裝起
    來喔。」夏：「那要來哪裡？」陳：「啊？」夏：「他要來
    哪裡？」陳：「去我們那邊啊，沒關係啊，他知道我們家。
    」夏：「他知道我們家喔。」陳：「他早就知道了好不好，
    他知道啦。」夏：「好啦，我還想說妳怎麼都沒打電話回家
    。」陳：「喔，妳先拿給他，我們等一下就回家。」夏：「
    好啦，我有煮飯啦。」等語。被告丁○○復於96年5 月8 日
    檢察官偵訊時具結證述：（檢察官提示上開電話紀錄）當時
    伊和乙○○在小港車上，乙○○叫伊打電話給伊媽媽，要她
    將放在家中的毒品「糖果」拿給他朋友，伊媽媽不知情，安
    非他命都一包一包包好，放在乙○○房間，伊媽媽知道要去
    乙○○房間床下拿等語（見偵一卷第141-142 頁）；及於96
    年3 月27日本院延長羈押訊問、同年5 月10日檢察官偵訊時
    自承：「明成」是乙○○的朋友，伊不知道他的真實姓名，
    半半是毒品安非他命，2500元，那是乙○○的毒品，伊媽媽
    不知道那是什麼東西，因為放在盒子裡，當天晚上乙○○有
    向伊媽媽拿到1000元等語（見本院96年度偵聲字第236 號卷
    宗第9 頁、偵一卷第149-150 頁）。由上開被告丁○○與「
    明成」、丙○○之通話及被告丁○○之證述、供述內容相互
    以觀，足認「明成」於96年2 月3 日晚間與被告丁○○通話
    ，談論其要還錢（1000元）之事時，順便約好要向被告2 人
    購買價值2500元之甲基安非他命（半半），當晚先拿毒品，
    價金翌日再行給付，被告丁○○並依被告乙○○之指示，委
    託不知情之丙○○代為交付毒品，當晚「明成」即前往被告
    2 人住處（高雄市○○區○○路12巷43號）向丙○○取得毒
    品並返還之前欠款1000元，丙○○再將該1000元交給被告乙○○無訛。公訴意旨認「明成」係購買價值5000元之甲基安
    非他命，尚有誤認，附此敘明。又證人丙○○雖於警詢時證
    稱：當天對方沒過來找伊云云（見偵一卷第28頁），惟當天
    晚上證人丙○○既能將代為收取之1000元交給被告乙○○，
    顯見「明成」於講完電話後確有依約前往被告2 人住處找證
    人丙○○，參以證人丙○○為被告丁○○之母，與被告丁○○同住，2 人關係親密，休戚相關，其為了避免自己或被告
    丁○○可能因交付毒品予「明成」而需負刑責，自有否認「
    明成」當晚來過家裡之動機及可能，堪認證人丙○○前開所
    述係避重就輕之詞，與事實不符，不足採信。被告2 人確有
    於96年2 月3 日晚間某時販賣價值2500元之甲基安非他命予
    「明成」，並委由不知情之丙○○代為交付毒品之事實甚明
    。
  (3)承上所述，被告2 人曾於如附表一所示時、地分別販賣第二
    級毒品甲基安非他命予證人甲○○、「明成」等人，則以目
    前毒品危害防制條例對於販賣第二級毒品罪所科處之重刑而
    言，若非有利可圖，被告2 人豈會甘冒重刑之處罰，而從事
    販毒之行為，足見渠等有營利之意圖，至為明顯。是被告2
    人所辯並未販賣甲基安非他命云云均不足採，本件事證明確
    ，被告2 人上開販賣第二級毒品之犯行已堪認定。
  2.被告2 人共同轉讓甲基安非他命予戊○○部分：
    證人戊○○曾於檢察官偵訊時證稱：乙○○沒有賣伊安非他
    命，是拿給伊吸，伊有向乙○○拿過安非他命2 次，都是在
    他小港租屋處附近，2 次都是他女友（丁○○）拿給伊的，
    1 次是乙○○送伊的，1 次伊不好意思就拿500 元給她等語
    （見偵二卷第63-64 頁）；被告2 人亦自承確有於如附表二
    所示時、地，轉讓甲基安非他命予證人戊○○之事實（惟均
    否認於96年1 月28日轉讓甲基安非他命時，戊○○有交付款
    項500 元）。此外，被告2 人確於96年1 月28日晚間曾以被
    告丁○○持用之門號0000000000號行動電話撥打證人戊○○
    所持用之門號0000000000號行動電話，與證人戊○○聯絡見
    面之事實，有司法警察製作之門號0000000000號行動電話96
    年1 月28日通訊監察譯文（見警二卷第10頁）附卷可參；被
    告2 人辯稱證人戊○○未交付500 元云云，與證人戊○○所
    述不符，顯屬避重就輕之詞，不足採信，渠等此部分之犯行
    均堪認定。而公訴人固主張如附表二編號二所示被告2 人交
    付甲基安非他命予證人戊○○，並收取500 元之行為，應論
    以販賣第二級毒品罪；惟按販賣毒品罪之成立，除販賣者須
    有營利（藉由販入後販出毒品來賺取差價獲利）之意圖外，
    尚須有「買賣」行為之存在，即買賣毒品之交易雙方須先有
    買賣條件意思表示之合致（買賣條件達成一致），約定以一
    定之對價換取毒品，始會成立買賣關係。查證人戊○○於96
    年1 月28日向被告2 人取得甲基安非他命時，之所以會交付
    500 元予被告丁○○，係因證人戊○○自己覺得不好意思而
    主動交付，業據證人戊○○證述如前，堪認該500 元係證人
    戊○○無償取得被告2 人轉讓之甲基安非他命後，主動給予
    被告2 人之補貼，並非被告2 人與證人戊○○事先約定，做
    為被告2 人交付甲基安非他命所取得之對價，即被告2 人與
    證人戊○○之間，並未成立買賣關係，被告2 人亦無藉此交
    付甲基安非他命之行為以營利之意圖。況該500 元並非被告
    2 人所提出，要求證人戊○○給付之金額，係證人戊○○自
    行決定要給付此等金額，公訴人並未提出證據證明被告2 人
    該次所交付之甲基安非他命之販入價格在500 元以下，自難
    認定被告2 人有何藉此營利之行為。從而，被告2 人此部分
    交付甲基安非他命之行為，應僅屬轉讓行為，而非販賣行為
    ，公訴人上開主張尚不足採，併此敘明。
  3.被告乙○○轉讓甲基安非他命予被告丁○○部分：
    被告乙○○於本院準備程序時曾坦承確有無償提供安非他命
    予被告丁○○施用之事實（見本院96年9 月11日準備程序筆
    錄），核與證人即被告丁○○於96年6 月20日檢察官偵訊時
    具結證稱：伊於96年1 月成為乙○○女友後，乙○○有免費
    提供安非他命給伊等語（見偵一卷第167 頁）相符，足認被
    告乙○○此部分之自白與事實相符，堪予採信。至被告乙○○於本院審理時改稱：是和丁○○一起合買甲基安非他命回
    來施用云云，顯係事後卸責之詞，不足採信，被告乙○○此
    部分之犯行亦堪認定。
二、查甲基安非他命係屬毒品危害防制條例第2 條第2 項第2 款
    所列之第二級毒品，亦屬中央衛生主管機關明令公告禁止製
    造、輸入、輸出或販賣之毒害藥品（禁藥），不得販賣、轉
    讓或持有。按行為人明知為禁藥即甲基安非他命而轉讓予他
    人者，除成立毒品危害防制條例第8 條第2 項之轉讓第二級
    毒品罪外，亦構成藥事法第83條第1 項之轉讓禁藥罪，此係
    屬同一犯罪行為而同時有2 種法律可資處罰之「法條（規）
    競合」情形，應依「重法優於輕法」、「後法優於前法」等
    法理，擇一處斷（最高法院96年度台上字第3582號判決意旨
    參照）。經查，依毒品危害防制條例第8 條第6 項、行政院
    所訂定發布轉讓持有毒品加重其刑之數量標準第2 條第1 項
    第2 款規定，轉讓第二級毒品淨重10公克以上者，始加重其
    刑至2 分之1 ，本件公訴人並未舉證證明被告2 人轉讓第二
    級毒品之數量已逾上開加重其刑標準，因罪疑惟輕，自應從
    被告2 人有利之認定，而認其等轉讓第二級毒品之數量均未
    逾應加重其刑之標準，無庸加重其刑。則比較藥事法第83條
    第1 項及毒品危害防制條例第8 條第2 項所定刑度結果，以
    藥事法第83條第1 項所定刑度較重，依前述「重法優於輕法
    」之法理，被告2 人所為如附表二所示部分，及被告乙○○
    所為轉讓甲基安非他命予被告丁○○部分之犯行，即均應優
    先適用藥事法第83條第1 項之規定處斷。是核被告乙○○所
    為，如附表一所示部分均係犯毒品危害防制條例第4 條第2
    項販賣第二級毒品罪；如附表二所示部分及轉讓甲基安非他
    命予被告丁○○部分，均係犯藥事法第83條第1 項明知為禁
    藥而轉讓罪。另被告丁○○所為，如附表一所示部分均係犯
    毒品危害防制條例第4 條第2 項販賣第二級毒品罪；如附表
    二所示部分均係犯藥事法第83條第1 項明知為禁藥而轉讓罪
    。公訴意旨固認被告2 人所為如附表二編號二所示犯行係涉
    犯毒品危害防制條例第4 條第2 項販賣第二級毒品罪，惟該
    部分犯行應係涉犯藥事法第83條第1 項明知為禁藥而轉讓罪
    ，前已敘明，公訴意旨認係涉犯販賣第二級毒品罪，尚有未
    合，然其基本事實同一，本院自應予以審理，並變更起訴法
    條。起訴書就被告2 人所犯如附表二編號一所示犯行，及被
    告乙○○所犯轉讓甲基安非他命予被告丁○○部分之犯行，
    均僅記載係涉犯毒品危害防制條例第8 條第2 項轉讓第二級
    毒品罪，漏未敘明亦涉犯藥事法第83條第1 項明知為禁藥而
    轉讓罪，應予補充。被告2 人就上開如附表一、二所示犯行
    間，均有犯意聯絡及行為分擔，皆為共同正犯。被告2 人所
    為如附表一編號四所示販賣第二級毒品之犯行，係委由不知
    情之第三人丙○○代為交付毒品予「明成」，就該部分犯行
    即為間接正犯。被告2 人持有第二級毒品甲基安非他命後予
    以販賣或轉讓，渠等持有第二級毒品之低度行為，應分別為
    販賣或轉讓第二級毒品之高度行為所吸收，不另論罪。又被
    告2 人所為上開各次販賣或轉讓甲基安非他命犯行之時間均
    不相同，犯意各別，乃各自獨立之行為，均應分論併罰。公
    訴意旨雖認被告2 人各次販賣行為及各次轉讓行為均為集合
    犯之包括上一罪關係，然按刑法上之集合犯，係指立法者在
    構成要件所描述、預設之該當行為，本身即具有職業性、營
    業性或收集性之不斷反覆實施之特性，亦即反覆實施行為被
    總括地當成或擬制成為1 個構成要件行為。就販賣毒品或轉
    讓禁藥行為而言，行為人可能反覆進行多次犯罪構成要件相
    同之犯行，亦可能僅為1 次犯行，立法者於制定刑罰法律之
    初，並未認知該種行為類型必定具有「反覆性」，亦無意藉
    由法律中客觀構成要件之行為要素，涵括上開反覆實施之數
    個犯罪行為，亦即，販賣毒品或轉讓禁藥之犯罪，或有可能
    零星偶一為之，抑有可能經常為之，就販賣、轉讓行為本身
    之法條文義而言，並未將「反覆性」之概念加諸於「販賣」
    或「轉讓」之文字內涵內，即販賣毒品或轉讓禁藥行為之概
    念本身並未有所謂「反覆實施」之特徵在內。再者，倘若偶
    一販賣毒品或轉讓禁藥者依數罪併罰之規定分論併罰，反覆
    多次販賣毒品或轉讓禁藥者卻論以集合犯之包括一罪，其罪
    刑輕重之失衡猶為顯然。從而，不能認多次販賣毒品或轉讓
    禁藥之行為，為包括之一罪，公訴意旨所認尚有未洽，附此
    敘明。被告乙○○曾有如犯罪事實欄所示之論罪科刑前科，
    此有其臺灣高等法院被告前案紀錄表1 份在卷可憑，其於有
    期徒刑執行完畢後5 年內，故意再犯本件販賣第二級毒品或
    轉讓禁藥等有期徒刑以上之罪，均為累犯，除販賣第二級毒
    品罪法定刑無期徒刑部分依法不得加重外，有期徒刑、併科
    罰金部分均依刑法第47條第1 項規定加重其刑。爰審酌被告
    2 人貪圖利益，多次販賣第二級毒品予他人，復轉讓甲基安
    非他命予他人施用，危害他人身心健康，並影響社會治安，
    行為實有不當，惟念該2 人犯後均已坦承轉讓禁藥予戊○○
    部分之犯行，且就本件被告2 人共同販賣毒品、轉讓禁藥部
    分之犯行，被告乙○○處於主導地位，被告丁○○處於協助
    地位，及渠等犯罪之動機、目的、手段等一切情狀，被告2
    人販賣第二級毒品部分分別量處如主文所示之刑，另轉讓禁
    藥部分亦分別量處如主文所示之宣告刑。又被告2 人上開轉
    讓禁藥犯行之犯罪時間均在96年4 月24日以前，合於中華民
    國96年罪犯減刑條例規定之減刑條件，應依該條例第2 條第
    1 項第3 款，各減其刑期2 分之1 ，並與渠等販賣第二級毒
    品部分犯行所量處之刑（此部分依中華民國96年罪犯減刑條
    例第3 條第1 項第7 款規定不得減刑），各定其應執行之刑
    。
三、扣案之TATVNG、TSD 行動電話各1 支（均不含SIM 卡），分
    別為被告乙○○、丁○○所有，業據被告2 人於本院審理時
    供述明確（見本院97年1 月2 日審判筆錄），且係供該2 人
    本件販賣或轉讓第二級毒品所用，已如前述，均應依毒品危
    害防制條例第19條第1 項規定沒收之。又該2 支行動電話業
    已扣案，並無不能沒收之情形，爰不另行宣告如全部或一部
    不能沒收時，追徵其價額，併此敘明。上開行動電話所搭配
    之0000000000、0000000000號行動電話門號均非被告2 人所
    申辦，有和信電訊股份有限公司、遠傳電信股份有限公司回
    覆之用戶名稱資料各1 份在卷可考（見本院院一卷第37頁、
    偵一卷第172 頁），堪認該等門號SIM 卡非屬被告2 人所有
    ，爰不併予宣告沒收。被告2 人共同販賣或轉讓第二級毒品
    所得共計5500元（如附表一編號一至三、附表二編號二所示
    ，計算式為：2000+2000+1000+500=5500） ，係渠等共同犯
    罪所得之財物，基於共同正犯於犯意聯絡範圍內之犯罪行為
    應由各共犯同負全責之法理，且為避免執行時發生重複沒收
    之情形，上開所得財物雖未經扣案，仍應依毒品危害防制條
    例第19條第1 項規定，宣告被告2 人連帶沒收，如全部或一
    部不能沒收時，以該2 人財產連帶抵償之。另如附表一編號
    四所示之販賣毒品交易金額2500元，公訴人並未舉證證明被
    告2 人已收取該款項，此部分不為沒收之宣告。至丁○○於
    95年9 月、11月間所持用，用以與證人甲○○聯絡販賣第二
    級毒品事宜之門號不詳行動電話（未扣案），卷內並無證據
    證明該行動電話屬被告乙○○或丁○○所有，故不予宣告沒
    收。又警方於96年2 月13日2 時30分許查獲被告2 人時，固
    曾於被告丁○○所攜帶之手提包內扣得被告2 人所有之第一
    級毒品海洛因5 包（合計淨重7.84公克，空包裝重2.03公克
    ，純度67.02 ％，純質淨重5.25公克）、第二級毒品甲基安
    非他命7 包（合計驗前淨重8.248 公克，驗後淨重8.234 公
    克）、夾鏈袋1 包、海洛因殘渣袋1 只、玻璃球吸食器（含
    塑膠吸管）1 支、鏟子1 支等物，另於96年3 月31日19時25
    分許查獲被告乙○○時，亦扣得其所有第二級毒品甲基安非
    他命1 包（驗前淨重0.172 公克，驗後淨重0.17公克）、QA
    NTECH 行動電話、門號00 00000000 號行動電話（廠牌NOKI
    A） 各1 支、電話簿、筆記簿各1 本等物，惟公訴人並未提
    出證據證明該等扣案物與被告2 人本件販賣、轉讓甲基安非
    他命之犯行有關，爰均不予宣告沒收。
四、公訴意旨另以：被告乙○○、丁○○曾以門號0000000000
    、0000000000、0000000000、0000000000號行動電話聯絡毒
    品交付之時間、地點、價格，由乙○○於不詳時間販賣第二
    級毒品甲基安非他命予真實姓名年籍均不詳，綽號「春仔」
    、「川哥」之男子各2 次、6 次。被告乙○○復於95年7
    月間，在高雄市○○區○○路，以1000元之價格，販賣第二
    級毒品甲基安非他命予被告丁○○2 次（數量約可供丁○○
    施用4 、5 次）。被告乙○○另於96年1 月間，因被告丁○○與其成為同居人關係，多次無償轉讓甲基安非他命予丁○○施用（除被告乙○○前開業經論罪科刑之轉讓甲基安非
    他命予丁○○1 次之犯行外）。因認被告乙○○上開所為亦
    涉犯毒品危害防制條例第4 條第2 項販賣第二級毒品、第8
    條第2 項轉讓第二級毒品罪嫌；另被告丁○○上開所為亦涉
    犯毒品危害防制條例第4 條第2 項販賣第二級毒品罪嫌。惟
    被告乙○○、丁○○均否認有上開販賣或轉讓第二級毒品之
    犯行，被告乙○○辯稱：沒有販賣甲基安非他命給「春仔」
    、「川哥」或丁○○等人，只有和丁○○一起合買甲基安非
    他命來吸食，96年3 月31日扣得之甲基安非他命是自己吸食
    用的等語；被告丁○○則辯稱：沒有販賣甲基安非他命給「
    春仔」、「川哥」，96年2 月13日扣得之甲基安非他命是伊
    與乙○○共同吸食用的等語。按被告或共犯之自白，不得作
    為有罪判決之唯一證據，仍應調查其他必要之證據，以察其
    是否與事實相符。刑事訴訟法第156 條第2 項定有明文。經
    查：
  (一)被告丁○○雖曾於警詢時供稱：曾看過乙○○販賣甲基安非
    他命給綽號「春仔」、「川哥」之男子各2 次、6 次，價錢
    、數量沒看到云云（見偵一卷第15-16 頁）。惟除被告（共
    犯）丁○○上開供述外，卷內並無其他證據足以佐證被告丁○○所述與事實相符，參照刑事訴訟法第156 條第2 項規定
    ，尚難遽認被告2 人確有共同販賣第二級毒品甲基安非他命
    予「春仔」、「川哥」之事實。
  (二)被告丁○○雖證稱其曾向被告乙○○購買甲基安非他命，惟
    就其係何時向被告乙○○購買甲基安非他命、買幾次等節，
    被告丁○○先於96年2 月13日檢察官偵訊時證稱：95年10月
    間有在家裡向乙○○買過2 次安非他命云云（見偵一卷第69
    頁），復於96年5 月8 日檢察官偵訊時改稱：曾於95年年底
    在家裡向乙○○買過5 次安非他命，每次1 、2 千元云云（
    見偵一卷第141 頁）；又於96年6 月20日檢察官偵訊時改稱
    ：伊在成為乙○○女友前都跟他買安非他命，買過2 、3 次
    ，時間都在95年間暑假過後，地點在伊藍昌路家中，1 次都
    是1000元，乙○○也曾免費給伊吃過安非他命，後來伊在96
    年1 月成為乙○○女友，他就都免費提供安非他命給伊云云
    （見偵一卷第167 頁）；於96年8 月22日本院準備程序時再
    改稱：乙○○沒有免費給伊安非他命，伊都有付款給他，因
    為伊和乙○○才剛在一起1 個多月而已云云（見本院96年8
    月22日準備程序筆錄）；所述向被告乙○○購買甲基安非他
    命之時間、次數等情形不僅前後反覆不一，且從未證稱曾於
    95年7 月間2 度向乙○○購買甲基安非他命（暑假期間一向
    在每年7 、8 月間，被告丁○○所稱「95年間暑假過後」亦
    非指95年7 月間），公訴人復未提出其他積極證據證明被告
    乙○○有於95年7 月間2 度販賣甲基安非他命予被告丁○○
    之事實，自難認定被告乙○○確有此部分販賣甲基安非他命
    之犯行。
  (三)又被告乙○○固曾於本院96年9 月11日準備程序時坦承確有
    無償提供甲基安非他命予被告丁○○施用之事實，證人即被
    告丁○○亦於96年6 月20日檢察官偵訊時證稱：被告乙○○
    有免費提供甲基安非他命給伊等語，前已敘明，惟被告乙○○、丁○○2 人均未具體供述或證述被告乙○○究竟無償提
    供（轉讓）甲基安非他命予被告丁○○幾次，則依「罪證有
    疑，利於被告」之證據法則，自僅能認定被告乙○○曾於96
    年1 月間轉讓甲基安非他命予被告丁○○1 次（即前開業經
    本院論罪科刑部分），除此以外，公訴人所起訴被告乙○○
    其餘轉讓甲基安非他命予被告丁○○之犯行，均難認定屬實
    。
  (四)至警方於96年2 月13日2 時30分許、同年3 月31日19時25分
    許分別查獲被告2 人、被告乙○○時，雖曾先後自被告丁○○手提包內扣得甲基安非他命7 包（合計驗前淨重8.248 公
    克，驗後淨重8.234 公克）、自被告乙○○身上扣得甲基安
    非他命1 包（驗前淨重0.172 公克，驗後淨重0.17公克），
    有高雄憲兵隊96年2 月13日、同年3 月31日搜索扣押筆錄、
    扣押物品目錄表、高雄醫學大學附設中和紀念醫院96年3 月
    20日編號0000-000至0000-000號、96年4 月24日編號0000-0
    00號檢驗報告各1 份（見警一卷第81-83 頁、偵一卷第48-
    51、110-116 頁、偵二卷第25頁）附卷可證；然扣得之甲基
    安非他命數量非鉅，且被告乙○○、丁○○均曾有施用第二
    級毒品甲基安非他命之行為，渠等施用第二級毒品之犯行業
    經本院以96年度訴字第2521、2546號分別判刑確定，有該2
    人臺灣高等法院被告前案紀錄表各1 份在卷可按。是被告2
    人所辯為供己施用而買入甲基安非他命等語，與常情無違，
    尚堪採信。實難因本案扣有上開甲基安非他命，即認被告2
    人確有公訴人所指於上開時、地販賣甲基安非他命予「春仔
    」、「川哥」之行為，或被告乙○○有公訴人所指上開販賣
    、轉讓甲基安非他命予被告丁○○之行為。又證人即被告2
    人之友人辛○○雖曾於警詢時證稱：剛認識乙○○時不清楚
    他有無販毒，直到乙○○跟伊購買行動電話門號時，才知道
    他販毒，經伊耳聞及看見的，實際從事不法販毒行為的應該
    是乙○○，而不是丁○○云云（見偵一卷第38-39 頁），惟
    其並未說明被告乙○○有何販賣毒品之行為。嗣證人辛○○
    復於本院審理時到庭具結證稱：伊不知道乙○○或丁○○有
    無在賣毒品，伊在警局會說知道他們在賣毒品，是因為警察
    跟伊說乙○○就是拿伊賣給他的行動電話去賣毒，所以伊才
    會這樣回答，又伊會說實際上是乙○○在從事販毒不法行為
    ，是因為95年11、12月間某天晚上，伊的朋友甲○○要買安
    非他命，就打電話給乙○○，乙○○來拿錢後出去，之後伊
    就看到乙○○拿毒品分給甲○○，伊不知道這樣是不是在賣
    ，如果有在賣的話，伊直覺就是認為乙○○在賣，伊就只有
    看到這一次等語（見本院96年11月14日審判筆錄）。則證人
    辛○○顯僅知悉被告乙○○曾向案外人甲○○拿錢，並交付
    甲基安非他命予甲○○1 次之事，對被告2 人是否曾販賣甲
    基安非他命予「春仔」、「川哥」，或被告乙○○是否曾販
    賣或轉讓甲基安非他命予被告丁○○等事實均不清楚，其所
    為上開證詞自不得據為認定被告2 人曾販賣甲基安非他命予
    「春仔」、「川哥」，或被告乙○○曾販賣、轉讓甲基安非
    他命予被告丁○○之證據。
  (五)綜上，尚不得僅憑被告丁○○之供述，遽認被告2 人有上開
    共同販賣甲基安非他命予「春仔」、「川哥」之事實，又公
    訴人並未提出足以證明被告乙○○有於95年7 月間販賣甲基
    安非他命予被告丁○○2 次、另於96年1 月間轉讓甲基安非
    他命予被告丁○○多次（除被告乙○○前開業經論罪科刑之
    轉讓甲基安非他命予丁○○1 次之犯行外）等行為之證據。
    此外，復查無其他積極證據足資認定被告2 人或被告乙○○
    有公訴人所指上揭販賣或轉讓甲基安非他命之犯行，公訴意
    旨所指被告2 人此部分犯行自均屬無法證明。惟公訴意旨認
    被告2 人此部分販賣第二級毒品或被告乙○○此部分轉讓甲
    基安非他命（禁藥）之犯行，各與渠等前開販賣第二級毒品
    、轉讓禁藥之有罪部分有集合犯之事實上一罪關係，爰均不
    另為無罪之諭知，附此敘明。
貳、無罪部分：
一、公訴意旨略以：被告乙○○、丁○○與案外人己○○共同基
    於販賣第一級毒品海洛因之犯意聯絡，先由乙○○自己○○
    處取得相當數量之海洛因，於96年2 月10日22時8 分許，己○○以其持用之門號0000000000號行動電話撥打乙○○所持
    用之門號0000000000號行動電話，指示乙○○、丁○○以
    12000 元之價格，在高雄縣鳳山市某麥當勞附近販售重量不
    詳之第一級毒品海洛因予真實姓名年籍不詳，綽號「皮球」
    之成年女子。乙○○、丁○○另於96年2 月11日、2 月12日
    0 時43分許，多次依己○○之指示，伺機將第一級毒品海洛
    因販售予他人。因認被告乙○○、丁○○均涉犯毒品危害防
    制條例第4 條第1 項販賣第一級毒品海洛因罪嫌（警方於96
    年2 月13日凌晨2 時30分許，在高雄市○○區○○路229 號
    前，自被告丁○○所攜帶之手提包內扣得海洛因5 包〈合計
    淨重7.84公克，空包裝重2.03公克，純度67.02 ％，純質淨
    重5.25公克〉，被告2 人此部分所涉持有第一級毒品罪嫌，
    不在本案起訴範圍內，附此敘明）。
二、按犯罪事實應依證據認定之，無證據不得認定犯罪事實；不
    能證明被告犯罪者，應諭知無罪之判決。又被告或共犯之自
    白，不得作為有罪判決之唯一證據，仍應調查其他必要之證
    據，以察其是否與事實相符。刑事訴訟法第154 條第2 項、
    第301 條第1 項前段、第156 條第2 項分別定有明文。而事
    實之認定，應憑證據，如未能發現相當證據，或證據不足以
    證明，自不能以推測或擬制之方法，以為裁判基礎，最高法
    院40年台上字第86號判例意旨足資參照。又依刑事訴訟法第
    161 條第1 項之規定：檢察官就被告犯罪事實，應負舉證責
    任，並指出證明之方法。因此，檢察官對於起訴之犯罪事實
    ，應負提出證據及說服之實質舉證責任。倘其所提出之證據
    ，不足為被告有罪之積極證明，或其指出證明之方法，無從
    說服法院以形成被告有罪之心證，基於無罪推定之原則，自
    應為被告無罪判決之諭知，有最高法院92年台上字第128 號
    判例要旨足參。再按刑事訴訟法第156 條第2 項規定之立法
    目的乃欲以補強證據擔保自白之真實性；亦即以補強證據之
    存在，藉之限制自白在證據上之價值。而所謂補強證據，則
    指除該自白本身外，其他足資以證明自白之犯罪事實確具有
    相當程度真實性之證據而言。雖其所補強者，非以事實之全
    部為必要，但亦須因補強證據與自白之相互利用，而足使犯
    罪事實獲得確信者，始足當之。此亦有最高法院74年台覆字
    第10號判例意旨可參。
三、本件公訴人認被告乙○○、丁○○涉犯販賣第一級毒品海洛
    因犯行，無非係以：被告丁○○於警、偵訊及本院準備程
    序時曾供稱：己○○曾拿海洛因委託乙○○交給購買毒品之
    人，伊曾於96年2 月11日凌晨與乙○○一起去己○○住處，
    伊在車上等，乙○○上樓找己○○拿海洛因等語；證人辛○○於警詢時證稱：剛認識乙○○時不清楚他有無販毒，直
    到乙○○跟伊購買行動電話門號時，才知道他販毒，經伊耳
    聞及看見的，實際從事不法販毒行為的應該是乙○○，而不
    是丁○○等語；通訊監察譯文（含錄音資料）、扣案門號
    0000000000號TSD 行動電話內之通訊錄各1 份、現場扣案物
    照片2 張；扣案海洛因5 包等，資為論罪依據。
四、訊據被告2 人固坦承經警於96年2 月13日2 時20分許，在被
    告丁○○所攜帶之手提包內扣得第一級毒品海洛因5 包（合
    計淨重7.84公克，空包裝重2.03公克，純度67.02 ％，純質
    淨重5.25公克）之事實，惟均堅詞否認有何販賣第一級毒品
    海洛因之犯行，被告乙○○辯稱：扣案之海洛因不是伊所有
    ，沒有在販賣海洛因等語；另被告丁○○辯稱：扣案海洛因
    是伊和乙○○一起買來，要一起吃的，沒有在販賣海洛因等
    語。經查：
  (一)被告丁○○雖曾於警、偵訊及本院準備程序時供稱：己○○
    有拿海洛因委託乙○○交給購買毒品之人，乙○○曾帶伊去
    過己○○住處5 次，最後1 次是在96年2 月11日凌晨，伊在
    車上等，乙○○上樓找己○○拿海洛因云云（見偵一卷第15
    、94-96 、141 頁、本院96年8 月22日準備程序筆錄），惟
    被告乙○○否認有受己○○委託交付海洛因給買家之事實，
    證人己○○亦於檢察官偵訊及本院審理時證稱：伊自己有在
    吸食海洛因，也認識被告2 人，有因要找房子和一起吸毒的
    事情找過被告2 人，但沒有拿海洛因給乙○○去賣，與乙○○之對話內容（即如附表三編號一、五所示內容）是在說什
    麼事情，現在已經忘記了等語（見偵二卷第72頁、本院96年
    10月12日審判筆錄）。是被告2 人是否有與證人己○○共同
    販賣海洛因之事實，尚須參酌其他證據以認定。
  (二)公訴人固另提出如附表三所示通訊監察譯文、扣案海洛因5
    包，及證人辛○○上開警詢所述為證，然證人辛○○於警詢
    時，僅證稱知悉被告乙○○有販毒行為，並未說明是販賣何
    種毒品，亦未提到被告乙○○是否有販賣第一級毒品海洛因
    之情形（見偵一卷第38-39 頁）；嗣證人辛○○復於本院審
    理時到庭就其警詢所述意思為補充說明，已如前述。則證人
    辛○○於警詢及本院審理時所為證詞，既均未提及被告2 人
    有販賣第一級毒品海洛因之情形，顯難據此認定被告2 人有
    何販賣海洛因之行為。再查，由如附表三編號一至四所示譯
    文觀之，僅能認定證人己○○確有委託被告2 人代為將某物
    品交給綽號「皮球」之女子，並代收「皮球」可能交付之款
    項12000 元，尚難認定被告2 人代為交付之物品即為海洛因
    ，及該12000 元為「皮球」購買海洛因之對價；另由如附表
    三編號五所示譯文觀之，僅能認定被告乙○○與證人己○○
    在討論被告乙○○要與某人相約見面，見面後被告乙○○將
    會交付某物品給對方之事，亦難認定被告乙○○欲交付之物
    品為海洛因。又警方於96年2 月13日2 時30分許，在高雄市
    小港區○○路229 號前查獲被告2 人時，自被告丁○○所攜
    帶之手提包內所扣得之第一級毒品海洛因僅有5 包，合計淨
    重7.84公克，純度67.02 ％，純質淨重5.25公克，此有高雄
    憲兵隊96年2 月13日搜索扣押筆錄、扣押物品目錄表、法務
    部調查局96年3 月16日調科壹字第09623022830 號鑑定書各
    1 份、現場扣案物照片2 張（見偵一卷第48-51 、90頁、警
    一卷第27頁）附卷可考，所查獲之海洛因數量不多；而被告
    乙○○、丁○○均曾有施用第一級毒品海洛因之行為，該等
    犯行業經本院分別以96年度訴字第2521、2546號判刑確定，
    有該2 人上開前案紀錄表在卷可佐。被告2 人為供己施用，
    自有買入海洛因之動機及必要，是被告丁○○所辯扣得之海
    洛因是供其與被告乙○○施用等語，尚與常情無違，無從因
    本案扣得上開海洛因，即認被告2 人確有公訴人所指於上開
    時、地販賣海洛因予「皮球」或不知名人士之行為。從而，
    被告丁○○所為上開供述中，對被告乙○○曾於何時、地受
    證人己○○指示交付海洛因予購買海洛因之人、購買之數量
    、金額及購買海洛因之人為何人等節均未具體陳明，且前開
    證人辛○○所為證述、通訊監察譯文及扣案海洛因5 包等證
    據，對被告2 人是否確於96年2 月10日22時8 分許、同年月
    11日某時及同年月12日0 時43分許，3 度依證人己○○之指
    示，將海洛因販賣予「皮球」或不知名人士、販賣之數量、
    金額為何等犯罪事實，亦無從加以補強證明，衡諸前開判例
    要旨，上開證據與被告（共犯）丁○○供述之相互利用，尚
    不足使上開公訴意旨之犯罪事實獲得確信，自不符合刑事訴
    訟法第156 條第2 項補強證據之要求。
  (三)至卷附被告丁○○所持用之門號0000000000號TSD 行動電話
    內之通訊錄（見偵一卷第21-22 頁），雖記錄有「麗美姐00
    00000000」等通訊對象電話，然該通訊錄內容僅能證明被告
    丁○○確實認識證人己○○，並知悉證人己○○之電話號碼
    ，無從憑以認定被告2 人有何依證人己○○指示販賣海洛因
    之行為，是上開證據不得據為對被告2 人不利之認定。
五、綜上所述，尚難僅憑被告丁○○上開內容不明確之供述，即
    認被告2 人有於96年2 月10日22時8 分許、同年月11日某時
    及同年月12日0 時43分許，3 度依證人己○○之指示，將海
    洛因販賣予「皮球」或不知名人士之行為，公訴人所舉之證
    據尚不足以令本院形成被告2 人有於上開時、地販賣第一級
    毒品海洛因犯行之有罪心證。此外，復查無其他積極證據足
    資認定被告2 人確有公訴人所指之前揭犯行，既不能證明渠
    等犯罪，揆諸前開法條之規定，依法自應為被告2 人被訴販
    賣第一級毒品部分無罪之諭知。
據上論斷，應依刑事訴訟法第299 條第1 項前段、第300 條、第
301 條第1 項前段，毒品危害防制條例第4 條第2 項、第19條第
1 項，藥事法第83條第1 項，刑法第11條、第28條、第47條第1
項、第51條第5 款，中華民國96年罪犯減刑條例第2 條第1 項第
3 款、第7 條、第11條，判決如主文。
本案經檢察官壬○○到庭執行職務。
中    華    民    國    97    年    1     月    18    日
              鳳山刑事第二庭  審判長法  官  林水城
                                    法  官  譚德周
                                    法  官  楊筑婷
以上正本證明與原本無異。
如不服本判決應於收受本判決後10日內向本院提出上訴書狀，並
應敘述具體理由，如未敘述上訴理由者，應於上訴期間屆滿後20
日內補提理由書狀於本院（均須按他造當事人之人數附繕本）「
切勿逕送上級法院」。
中    華    民    國    97    年    1     月    18    日
                                    書記官  林靜慧
┌─────────────────────────────────────────┐
│附表一：被告2 人共同販賣第二級毒品甲基安非他命部分                                │
├──┬─────────┬────────┬───────────────────┤
│編號│交易時間          │交易地點        │交易過程                              │
├──┼─────────┼────────┼───────────────────┤
│一  │95年9 月間某日    │高雄市小港區漢民│甲○○以電話與乙○○持用之門號00000000│
│    │                  │路某超商        │31號、丁○○持用之門號不詳行動電話聯絡│
│    │                  │                │，向乙○○、丁○○購買重量不詳、價格  │
│    │                  │                │2000元之甲基安非他命，乙○○、丁○○再│
│    │                  │                │一起前往約定地點與甲○○進行交易。    │
├──┼─────────┼────────┼───────────────────┤
│二  │95年11月間某日    │高雄市小港區華山│甲○○以電話與乙○○持用之門號00000000│
│    │                  │路231 號（甲○○│31號、丁○○持用之門號不詳行動電話聯絡│
│    │                  │住處樓下）      │，向乙○○、丁○○購買重量不詳、價格  │
│    │                  │                │2000元之甲基安非他命，乙○○、丁○○再│
│    │                  │                │一起前往約定地點與甲○○進行交易。    │
├──┼─────────┼────────┼───────────────────┤
│三  │96年1 月15日晚間某│高雄市小港區某超│甲○○以門號0000000000號行動電話與宋坤│
│    │時                │商或夜市處      │旺持用之門號0000000000號行動電話聯絡，│
│    │                  │                │向乙○○、丁○○購買重量不詳、價格1000│
│    │                  │                │元之甲基安非他命，乙○○、丁○○再一起│
│    │                  │                │前往約定地點與甲○○進行交易。        │
├──┼─────────┼────────┼───────────────────┤
│四  │96年2 月3 日晚間某│高雄市楠梓區藍昌│丁○○以其持用之門號0000000000號行動電│
│    │時                │路12巷43號（被告│話與1 名真實姓名年籍不詳，綽號「明成」│
│    │                  │2 人與被告丁○○│（起訴書誤載為「民晨」）之成年男子聯絡│
│    │                  │之母丙○○之住處│（「明成」之電話號碼為0000000000號），│
│    │                  │）              │「明成」即向乙○○、丁○○購買重量不詳│
│    │                  │                │、價格2500元之甲基安非他命1 包，約定交│
│    │                  │                │易地點為乙○○2 人之住處，「明成」先去│
│    │                  │                │拿毒品，隔天再付款。丁○○遂以上開行動│
│    │                  │                │電話撥打電話回家，委託其母丙○○（不知│
│    │                  │                │情）代為交付甲基安非他命1 包給「明成」│
│    │                  │                │。                                    │
└──┴─────────┴────────┴───────────────────┘
┌─────────────────────────────────────────┐
│附表二：被告2 人共同轉讓禁藥（甲基安非他命）部分                                  │
├──┬─────────┬────────┬───────────────────┤
│編號│轉讓時間          │轉讓地點        │轉讓過程                              │
├──┼─────────┼────────┼───────────────────┤
│一  │96年（起訴書誤載為│高雄市小港區某處│乙○○、丁○○共同無償轉讓甲基安非他命│
│    │95年）1 月間某日  │                │1 包（重量不詳）予戊○○施用。        │
├──┼─────────┼────────┼───────────────────┤
│二  │96年1 月28日晚間某│高雄市小港區某處│乙○○、丁○○以丁○○持用之0000000000│
│    │時                │                │號行動電話撥打戊○○持用之門號00000000│
│    │                  │                │30號行動電話，與戊○○聯絡見面，共同轉│
│    │                  │                │讓甲基安非他命1 包（重量不詳）予戊○○│
│    │                  │                │施用，戊○○因不好意思，即自行交付500 │
│    │                  │                │元予丁○○。                          │
└──┴─────────┴────────┴───────────────────┘
┌─────────────────────────────────────────┐
│附表三：通訊監察譯文（監察電話：0000000000號）                                    │
├──┬──────┬────────┬──────────────────┬───┤
│編號│通話時間    │對話人資料      │對話內容                            │備註  │
├──┼──────┼────────┼──────────────────┼───┤
│一  │96年2 月10日│己○○（B） 以門│A ：喂。                            │警二卷│
│    │22時8 分44秒│號0000000000號行│B ：喂，出門了嗎？                  │第32頁│
│    │            │動電話撥打乙○○│A ：要出門了。                      │      │
│    │            │（A） 所持用之09│B ：你假如說彎到鳳山大東醫院那邊會不│      │
│    │            │00000000號行動電│    會太遠？                        │      │
│    │            │話              │A ：好啊。                          │      │
│    │            │                │B ：這樣麻煩你一下。我一個朋友，我叫│      │
│    │            │                │    她過去大東醫院等你。            │      │
│    │            │                │A ：要拿給妳朋友喔。                │      │
│    │            │                │B ：是啊，不然這個時候出門，我開車也│      │
│    │            │                │    會怕怕的。                      │      │
│    │            │                │A ：那要跟她拿錢嗎？                │      │
│    │            │                │B ：不用，我再跟她... 啊，我跟你說，│      │
│    │            │                │    假如她有寄你，你跟她收，她可能寄│      │
│    │            │                │    你一萬二。                      │      │
│    │            │                │A ：嗯。                            │      │
│    │            │                │B ：你再跟她收，那她之前要給我的。  │      │
│    │            │                │A ：什麼名字？                      │      │
│    │            │                │B ：她叫皮球，你要到的前5 分鐘打給我│      │
│    │            │                │    ，我叫她過去等你。              │      │
│    │            │                │A ：好。                            │      │
├──┼──────┼────────┼──────────────────┼───┤
│二  │96年2 月10日│己○○（B） 以門│A ：喂，我差不多7 、8 分10分那邊就到│警二卷│
│    │22時52分13秒│號0000000000號行│    了。                            │第33頁│
│    │            │動電話撥打乙○○│B ：喔，我去買我會被她打死。拜託一下│      │
│    │            │（A） 所持用之09│    ，我說給你聽，大東醫院再前面，啊│      │
│    │            │00000000號行動電│    ，我叫她大東醫院你比較好找，不然│      │
│    │            │話              │    你等一下找不到。                │      │
│    │            │                │A ：嗯，好。                        │      │
│    │            │                │B ：好。                            │      │
├──┼──────┼────────┼──────────────────┼───┤
│三  │96年2 月10日│丁○○（A） 以宋│A ：喂，我們到了。                  │警二卷│
│    │22時59分24秒│坤旺所持用之門號│B ：你們到了喔。                    │第33頁│
│    │            │0000000000號行動│A ：yes。                           │      │
│    │            │電話撥打己○○（│B ：好，她大概一兩分鐘就到了。1 個女│      │
│    │            │B） 持用之092686│    的稍微肥肥，頭髮... 應該你看就到│      │
│    │            │6734號行動電話  │    了，稍微肥肥，她差不多1 分鐘就到│      │
│    │            │                │    了。                            │      │
│    │            │                │A ：喔，好。                        │      │
│    │            │                │B ：掰。                            │      │
├──┼──────┼────────┼──────────────────┼───┤
│四  │96年2 月10日│丁○○（A） 以宋│A ：喂，大姊，妳跟她說我們在對面麥當│警二卷│
│    │23時1 分8 秒│坤旺所持用之門號│    勞啦。                          │第33- │
│    │            │0000000000號行動│B ：對面麥當勞喔。                  │34頁  │
│    │            │電話撥打己○○（│A ：是，妳叫她直接到對面麥當勞。    │      │
│    │            │B） 持用之092686│B ：好。                            │      │
│    │            │6734號行動電話  │                                    │      │
├──┼──────┼────────┼──────────────────┼───┤
│五  │96年2 月21日│乙○○（A） 以其│A ：大姊，妳要約在哪？              │警二卷│
│    │0 時43分35秒│持用之門號092261│B ：你看他比較知道哪裡。            │第42頁│
│    │            │7117號行動電話撥│A ：他之前都是過來我這裡。          │      │
│    │            │打己○○（B） 持│B ：那你就先跟他約在郵局。          │      │
│    │            │用之0000000000號│A ：啊？他差不多快到了，我就給他那個│      │
│    │            │行動電話        │    啊。那個是...一半吃...那個八。  │      │
│    │            │                │B ：那個...有，我有算。好，那就到...│      │
│    │            │                │A ：那他要一半吧。                  │      │
│    │            │                │B ：好，那郵局你知道吧，斜對面那裡喔│      │
│    │            │                │    。好，ok。                      │      │
└──┴──────┴────────┴──────────────────┴───┘
附錄本案論罪科刑法條：
毒品危害防制條例第4條第2項
製造、運輸、販賣第二級毒品者，處無期徒刑或7 年以上有期徒
刑，得併科新臺幣700萬元以下罰金。
藥事法第83條第1項
明知為偽藥或禁藥，而販賣、供應、調劑、運送、寄藏、牙保、
轉讓或意圖販賣而陳列者，處7 年以下有期徒刑，得併科新臺幣
500萬元以下罰金。


司法院資訊處製作；財團法人民間司法改革基金會備份。
